【裁判字號】    98,審易,981
【裁判日期】    980609
【裁判案由】    違反保護令罪
【裁判全文】
臺灣高雄地方法院刑事判決             98年度審易字第981號
公  訴  人  臺灣高雄地方法院檢察署檢察官
被      告  甲○○
上列被告因違反保護令罪案件，經檢察官提起公訴（98年度偵字
第6298號），本院判決如下：
    主  文
甲○○犯違反保護令罪，處有期徒刑參月，如易科罰金，以新臺
幣壹仟元折算壹日。
    事  實
一、甲○○為乙○○之夫，2 人間具有家庭暴力防治法第3 條第
    1 款所定之家庭成員關係。甲○○前曾經臺灣高雄地方法院
    ，依家庭暴力防治法第14條第1 項規定，於民國97年6 月2
    日，以97年度家護字第802 號民事通常保護令裁定，令其不
    得對乙○○實施身體或精神上不法侵害之行為，及不得對於
    乙○○為騷擾、跟蹤之聯絡行為，保護令有效期間為1 年。
    詎甲○○於知悉上開保護令後，竟基於違反保護令之犯意，
    自98年1 月23日起至98年1 月26日止，以其所有0000000000
    號之行動電話，接連4 次發送手機簡訊至乙○○所有000000
    0000號之行動電話（詳細時間、內容皆如附表所示），以此
    打擾、辱罵、使人心生畏怖情境之方式騷擾乙○○，而違反
    上開裁定。
二、案經乙○○訴由高雄市政府警察局苓雅分局報告臺灣高雄地
    方法院檢察署偵查起訴。
    理  由
一、證據能力部分
    告訴人乙○○於警詢之陳述，雖屬傳聞證據，惟被告及檢察
    官均未於言詞辯論終結前聲明異議，依刑事訴訟法第159 條
    之5 規定，有證據能力。
二、訊據被告甲○○對於發送如附表所示4 通簡訊予告訴人乙○
    ○之事實並不爭執，惟矢口否認有何騷擾、違反保護令之犯
    行，辯稱：那時候要過年，伊想看孩子，乙○○不讓伊看，
    才傳簡訊給乙○○，用意是要看小孩云云。經查：
  (一)被告前曾經臺灣高雄地方法院，依家庭暴力防治法第14條第
    1 項規定，於97年6 月2 日以97年度家護字第802 號民事通
    常保護令裁定，令其不得對乙○○實施身體或精神上不法侵
    害之行為，及不得對於乙○○為騷擾、跟蹤之聯絡行為，保
    護令有效期間為1 年；及被告於保護令有效期間內發送如附
    表所示內容之簡訊予告訴人乙○○之事實，被告均不否認，
    核與告訴人於警詢證述之內容相符，並有本院97年度家護字
    第802 號民事通常保護令裁定、高雄市政府警察局左營分局
    保護令執行紀錄表、照片4 幀附卷可稽。
  (二)按任何打擾、警告、嘲弄或辱罵他人之言語、動作或製造使
    人心生畏怖情境之行為，即屬「騷擾」，家庭暴力防治法第
    2 條第1 款、第3 款定有明文。查被告所傳之簡訊內容中，
    有「小心自己安全」、「繃緊神經」、「走著瞧」、「自找
    麻煩」等語，依一般人之認識，均與人之生命、身體、安全
    有關，且帶有威嚇之意，客觀之多數人如收到內有此等用語
    之簡訊，當會心生畏怖之情境；又告訴人所傳送如附表編號
    三之「婊子」一語，帶有鄙夷辱罵之意，常人聞之，必生不
    快之感覺；且被告以接連數日數通之方式為之，衡情自會使
    告訴人之情緒受干擾、壓力亦因此增加，從而被告此舉自與
    上開規定之「騷擾」內涵相當，是被告辯稱其所為並非騷擾
    云云，顯與常情相悖。
  (三)被告雖辯稱：發送簡訊之目的是為了看孩子云云；惟被告所
    發送之內容並無任何與探視孩子有關，此有簡訊內容照片可
    按。是被告所辯無非事後卸責之辭，不足採信。
  (四)綜上所述，被告辯解不足採，本案罪證明確，犯行堪以認定
    。
三、核被告所為，係犯家庭暴力防治法第61條第2 款之違反保護
    令罪。被告所為數行為，係基於同一犯意下所為之接續行為
    ，各行為之獨立性極為薄弱，依一般社會健全觀念，難以強
    行分開，在刑法評價上，以視為數個舉動之接續施行，為包
    括之一行為予以評價，故屬於接續犯，僅論以一罪。爰審酌
    被告明知收受本院民事通常保護令後，依該保護令不得對告
    訴人為騷擾行為，竟仍漠視上開保護令，於短時間內多次傳
    喚內容使人心生畏怖、不快之簡訊，顯然漠視法律，行為實
    不足取，且被告前自97年7 月6 日起至本案案發前，已有3
    次違反保護令之犯行，其中1 次經檢察官為職權處分，另2
    次亦因告訴人之諒解，而由法院輕判，甚且1 次為緩刑之宣
    告，此有臺灣高等法院被告前案紀錄表、不起訴處分書、起
    訴書、聲請簡易判決處刑書、判決書附卷可稽，被告卻不知
    珍惜機會，而4 度違反，被告法治觀念顯然欠缺，爰量處如
    主文所示之刑，並諭知如主文所示易科罰金之折算標準，以
    資懲儆。
據上論斷，應依刑事訴訟法第299 條第1 項前段，家庭暴力防治
法第61條第2 款，刑法第11條前段、第41條第1 項前段，判決如
主文。
本案經檢察官王朝弘到庭執行職務。
中    華    民    國    98    年    6     月    9     日
                  刑事第十庭    法  官  李淑惠
以上正本證明與原本無異。
如不服本判決，應於判決送達之日起10日內向本院提出上訴書狀
。
中    華    民    國    98    年    6     月    9     日
                                書記官  王淑娟
附表：
┌──┬───────────┬────────────┐
│編號│發送時間              │簡訊內容                │
├──┼───────────┼────────────┤
│一  │98年1月23日14時56分   │出門小心自己安全        │
├──┼───────────┼────────────┤
│二  │98年1月24日11時27分   │遊戲要開始繃緊神經      │
├──┼───────────┼────────────┤
│三  │98年1月26日16時40分   │走著瞧婊子              │
├──┼───────────┼────────────┤
│四  │98年1月26日16時53分   │我要求不過妳自找麻煩    │
└──┴───────────┴────────────┘
附錄本案論罪科刑法條全文：
家庭暴力防治法第61條
違反法院依第14條第1 項、第16條第3 項所為之下列裁定者，為
本法所稱違反保護令罪，處3 年以下有期徒刑、拘役或科或併科
新臺幣10萬元以下罰金：
一、禁止實施家庭暴力。
二、禁止騷擾、接觸、跟蹤、通話、通信或其他非必要之聯絡行
為。
三、遷出住居所。
四、遠離住居所、工作場所、學校或其他特定場所。
五、完成加害人處遇計畫。


司法院資訊處製作；財團法人民間司法改革基金會備份。
